【裁判字號】    98,簡上,1133
【裁判日期】    981223
【裁判案由】    恐嚇等
【裁判全文】
臺灣高雄地方法院刑事判決            98年度簡上字第1133號
上  訴  人
即  被  告  甲○○
                      樓
上列上訴人即被告因恐嚇等案件，不服本院高雄簡易庭98年度審
簡字第2861號中華民國98年9月8日第一審簡易判決（聲請案號：
97年度偵字第2511號），提起上訴，本院管轄第二審之合議庭判
決如下：
    主  文
上訴駁回。
    事  實
一、甲○○於民國96年5月22日下午4時許，因右耳疼痛，前往丙○○所開立址設高雄市鹽埕區○○○路161號「永明診所」
    就診，因懷疑丙○○以棉花棒插入其右耳治療時，致其右耳
    當場流血，引發右耳聽力障礙及慢性中耳炎等後遺症（丙○○涉犯業務過失重傷害罪嫌部分，另為不起訴處分）。甲○○遂於96年10月3 日晚上9 點40分，衝入「永明診所」診療
    室內，要求丙○○賠償，經丙○○拒絕後。詎甲○○基於公
    然侮辱及恐嚇他人生命、身體之犯意，於該診所診療室之不
    特定人得共見共聞情況下，以「幹你娘」辱罵丙○○，並向
    其恐嚇揚稱：「出門就小心點」、「你如果不賠償我就讓你
    難看，我要讓你沒辦法在這裡繼續開業」等語，致生危害丙○○之安全。
二、案經丙○○訴請高雄市政府警察局鹽程分局移送臺灣高雄地
    方法院檢察署檢察官偵查聲請簡易判決處刑。
    理  由
壹、程序事項：
一、按被告以外之人於審判外之言詞或書面陳述，除法律有規定
    者外，不得作為證據，刑事訴訟法第159 條第1 項定有明文
    。查證人丙○○、乙○○、丁○○於警詢時所為之陳述，被
    告否認其證據能力，經核亦無傳聞證據例外之情形，應無證
    據能力。
二、次按被告以外之人於偵查中向檢察官所為陳述，除顯不不可
    信之情況者外，得為證據，刑事訴訟法第159 條之1 第2 項
    定有明文。本件證人丁○○、乙○○前於偵查中向檢察官所
    為之陳述，屬於審判外之陳述，為傳聞證據，雖被告否認其
    證據能力，然現階段刑事訴訟法規定檢察官代表國家偵查犯
    罪、實施公訴，依法其有訊問被告、證人及鑑定人之權，且
    證人丁○○、乙○○均經具結，參酌實務運作時，檢察官偵
    查中向被告以外之人所取得之陳述，原則上均能遵守法律規
    定，不致違法取供，其可信度極高，又被告復未釋明其等於
    偵查中之證述有何「顯有不可信之情況」之理由，應認其有
    證據能力。
三、再按告訴人係向司法警察機關或偵查機關申告犯罪事實而要
    求訴追之人，其於我國刑事訴訟法中，並非法定列舉之獨立
    證據方法，若以告訴人所陳親身經歷之被害經過，作為認定
    犯罪事實之依據時，乃居於證人之地位，亦即其證據方法為
    證人，必須踐行有關證人之證據調查程式，除非其有依法不
    得令其具結之情形，否則事實審法院應命其具結，若依法應
    具結而未具結時，該告訴人有關被害事實之陳述，無證據能
    力，法院不得援其陳述作為判決之基礎（最高法院93年度台
    上字第5964號判決意旨參照）。本件告訴人丙○○於偵查中
    陳述被害經過，然未依人證之法定程式具結，自不得作為證
    據。
貳、實體事項：
一、訊據被告固坦承於上揭時、地對告訴人丙○○公然侮辱之情
    事，惟矢口否認有何恐嚇犯行，辯稱：當天伊至告訴人診所
    只是要跟告訴人說伊去高醫看診，高醫的醫師說伊的耳朵不
    會好了，伊右耳聽力也不會回復了，伊沒有叫告訴人賠償，
    告訴人就先叫伊去死，所以伊才很生氣地罵他，伊根本沒有
    恐嚇丙○○云云。然查：
（一）被告於96年5 月22日下午4 時許，因右耳疼痛，前往丙○○位於上址之「永明診所」就診，因懷疑丙○○以棉花棒
      插入其右耳治療時，致其右耳當場流血，引發右耳聽力障
      礙及慢性中耳炎等後遺症，遂於96年10月3 日晚上9 點40
      分前往「永明診所」找丙○○談醫療糾紛問題，兩人發生
      口角，在診療室有罵丙○○三字經等情，業據被告自承在
      卷（見97年度偵字第2511號影卷第4 頁反面、第6 頁、第
      25頁）。又證人即在場之病患乙○○於偵訊時證述：「95
      年10月3 日晚上有去丙○○醫師開設的永明診所看診。當
      天看診時有聽到有人大聲辱罵或恐嚇丙○○的情形。」、
      「當時我在看診，該人是衝進診間一直罵，罵台語的三字
      經及說你給我記住、相遇得到（台語），就是一些會讓人
      心生恐懼的話。我當時在那邊看診也怕被波及」、「當時
      該人有對丙○○說『出門要小心點』、『如果不賠償就要
      讓妳難看，要讓妳沒辦法在這裡開業』」等語（見97年度
      偵字第2511號影卷第31頁反面），核與證人即另一在場病
      患丁○○於偵訊時結證：「當天我看診時有聽到有人大聲
      辱罵或恐嚇丙○○的情形。該人是在看診的裡面罵。當時
      我在打針，看見一位人進來就罵丙○○醫師，該人一進來
      就罵三字經，還說如果不處理就要怎樣，說不讓他開業，
      後來又到診所外面吵。」、「當時該人有對丙○○說『出
      門要小心點』、『如果不賠償就要讓妳難看，要讓妳沒辦
      法在這裡繼續開業』。我有聽到這樣。」等語相符（見97
      年度偵字第2511號影卷第31頁反面～第32頁），足認被告
      確有上揭公然侮辱及恐嚇犯行，其辯稱未恐嚇告訴人云云
      ，顯係事後卸責之詞，不足採信。
（二）綜上所述，本件事證明確，被告犯行應堪認定。另被告雖
      聲請傳喚證人丙○○、乙○○、丁○○到庭作證云云。然
      證人乙○○、丁○○就被告上開犯行，業於偵訊時具結證
      述綦詳，本案已臻明確，故上開證人均核無再行傳訊之必
      要，附此說明
二、核被告甲○○所為，係犯刑法第305 條之恐嚇危害安全罪、
    同法第309 條第1 項之公然侮辱罪。被告所犯上開2 罪，犯
    意各別，行為互殊，應予分論併罰。原審認被告罪證明確，
    依刑法第305 條、第309 條第1 項、第41條第1 項前段、第
    2 項，第51條第6 款，刑法施行法第1 條之1 ，並審酌被告
    遇有醫療糾紛，不知以理性、和平手段與告訴人溝通，竟率
    爾公然出言侮辱、恐嚇告訴人，使其心生畏懼，所為實屬不
    該，惟念其無任何犯罪前科，有臺灣高等法院被告前案紀錄
    表在卷可憑，素行尚稱良好等一切情狀，就公然侮辱罪、恐
    嚇危害安全罪，分別量處拘役肆拾日、拘役伍拾日，並均諭
    知以新臺幣壹仟元折算壹日之易科罰金折算標準，併定應執
    行拘役捌拾日，及諭知同上易科罰金之折算標準，經核認事
    用法，並無違誤，量刑亦屬妥當。再者，被告迄未與被害人
    達成和解或賠償被害人所受損害，且本院復查無其他情事堪
    認其刑之宣告以暫不執行為適當，自不適為緩刑之諭知。故
    被告仍執前詞提起上訴，請求就被訴公然侮辱罪，從輕量刑
    ，准予緩刑；就被訴恐嚇罪，為無罪之判決，均無理由，應
    予駁回。
據上論斷，應依刑事訴訟法第455條之1第1項、第3項、第368條
，判決如主文。
本案經檢察官鄧藤墩到庭執行職務。
中    華    民    國    98    年    12    月    23    日
                  刑事第七庭  審判長法  官   陳  箐
                                    法  官   簡佩珺
                                    法  官   洪培睿
以上正本證明與原本無異。
本件不得上訴。
中    華    民    國    98    年    12    月    23    日
                                    書記官   秦富潔
附錄本案論罪科刑法條全文：
中華民國刑法第305條
以加害生命、身體、自由、名譽、財產之事，恐嚇他人致生危害
於安全者，處 2 年以下有期徒刑、拘役或 3 百元以下罰金。
中華民國刑法第309條
公然侮辱人者，處拘役或 3 百元以下罰金。
以強暴犯前項之罪者，處 1 年以下有期徒刑、拘役或 5 百元以
下罰金。


司法院資訊處製作；財團法人民間司法改革基金會備份。
